# 关于在建工程项目员工工资的会计处理问题

提问人：jchen609 时间：2019-10-26 12:07:12
陈版您好，小弟公司最近有遇到一个会计问题想请教一下您 ~ 就是我们公司新开了一个 A 车间（该车间还属于在建状态），然后从现有的员工里派了6 个人员过去协助，其中有 2 个保安， 2 个文员和 1 个生产人员和 1 个管理人员，请问一下这部分人员的工资需要计入在建工程吗？因为我之前了解到好像是只有与工程施工直接相关的人员工资才需要计入在建工程。谢谢陈版！

回答人：chenyiwei
这些人都是行政人员，不是直接从事资产购建的施工人员，因此其人员工资应直接计入管理费用，不计入工程成本。